臺灣高雄地方法院民事裁定　　　　　　　　　　　　　　九十四年度財管字第二號
　　聲　請　人　台灣土地開發信託投資股份有限公司
　　法定代理人　陳棠
　　訴訟代理人　陳弘其
右聲請人為被繼承人乙○○聲請選任遺產管理人事件，本院裁定如左：
    主      文
選任甲○○○（女，民國○○○年○月○日生，
九四號）為被繼承人乙○○（男，民國○○○年○月○○○日生，
Ｚ000000000號）之遺產管理人。
程序費用由被繼承人乙○○之遺產負擔。
    理      由
一、按繼承開始時，繼承人之有無不明者，由親屬會議於一個月內選定遺產管理人，
    並將繼承開始及選定遺產管理人之事由，向法院報明；無親屬會議或親屬會議未
    於前條所定期限內選定遺產管理人者，利害關係人或檢察官，得聲請法院選任遺
    產管理人，並由法院依前項規定為公示催告，民法第一千一百七十七條、第一千
    一百七十八條第二項分別定有明文。
二、本件聲請意旨略以：被繼承人乙○○（男，民國○○○年○月○○○日生，身分
    證統一編號：Ｚ000000000號，生前籍設高雄縣大樹鄉○○路六五號四
    樓）曾於民國八十四年八月十一日，以訴外人甲○○○為連帶保證人，向聲請人
    借款新台幣（下同）三百十二萬元，並提供其所有坐落在高雄縣大樹鄉○○段一
    一二０、一一五號地號土地所有權應有部分各一００００分之一０六及其上門牌
    號碼為高雄縣大樹鄉○○路二六六之五號四樓之房屋，設定本金最高限額抵押權
    三百七十五萬元予聲請人，嗣乙○○於八十九年七月十六日死亡，尚欠聲請人本
    金三百零一萬三千五百七十五元及利息、違約金。又乙○○之遺產繼承人均已拋
    棄繼承權，且未於一個月內召開親屬會議指定遺產管理人，甲○○○為上開借款
    之連帶保證人，且係乙○○之母，與乙○○關係密切，較瞭解乙○○之財產狀況
    ，爰依民法第一千一百七十八條第二項規定，請求本院選任甲○○○為乙○○之
    遺產管理人等語。
三、聲請人主張之前揭事實，業據其提出
    書、其他約定事項、他項權利證明書、建物登記謄本、本院雄院貴家法八十九繼
    八三四字第五六三八一號函、本院雄院貴家信八十九繼七三０字第五六八二八號
    函各一份、土地登記謄本一份為證，且經本院依職權調取本院八十九年度繼字第
    八三四、七三０號民事聲請卷宗審核無誤，堪認乙○○之繼承人確均已拋棄繼承
    權，亦未於乙○○死亡後一個月內召開親屬會議選定遺產管理人，且乙○○遺有
    土地、建物等財產，並對聲請人負有清償債務之責，聲請人為本件利害關係人，
    可聲請法院選任遺產管理人甚明，從而聲請人聲請選任遺產管理人依法即屬正當
    ，應予准許。
四、又查，乙○○之母甲○○○雖已拋棄繼承權，然甲○○○係三十八年七月六日生
    ，為成年之人，且有相當之社會經歷，非但為乙○○之至親，且係乙○○上開債
    務之連帶保證人，衡情其對乙○○生前之財產及債權債務應均較他人為知悉，且
    對於乙○○遺產之管理應將會善盡管理人應有之注意義務，故由甲○○○擔任本
    件遺產管理人，既符合社會期待，又屬公平。況擔任遺產管理人與拋棄繼承權乃
    不同之層面，不容混為一談，尚不得遽認拋棄繼承者即不適任遺產之管理人。從
    而，本院為利於管理及處理乙○○後續之遺產及債務問題，爰依聲請人之聲請選
    任甲○○○為乙○○之遺產管理人。
五、依民法第一千一百五十條前段，裁定如主文。
中　　　華　　　民　　　國　　九十四　　年　　　二　　　月　　 十五 　　日
                              臺灣高雄地方法院家事法庭
　　　　　　　　　　　　　　　　　法      官  黃悅璇
右為正本係照原本作成。
如對本裁定抗告須於裁定送達後十日內向本院提出抗告狀。
中　　　華　　　民　　　國　　九十四　　年　　　二　　　月　　 十六 　　日
　　　　　　　　　　　　　　　　　法院書記官  王治華
